Inventaris van het archief van het Ministerie van Binnenlandse Zaken: Bescherming Bevolking (OBB), 1945-1985
Nationaal Archief, Den Haag
- Ondersteunende processen, 000
  - Ondersteunende processen (Binnenlandse Zaken en Koninkrijksrelaties) 1945-, 2
    - Organisatie van de Medische Dienst Bescherming Bevolking., 1951-1985; div. nrs
      - Eerste Hulp bij Ongelukken (EHBO) en Eerste Hulp in Oorlogstijd (EHIO). 1951-1975, div. nrs
        - EHBO-opleiding; besprekingen, 1951, 114; -1.782.521
        - EHBO; opleiding, 1951-1954, 121; -1.782.521
        - Opleiding EHBO door Kruis- en EHBO-verenigingen; algemeen, 1951-1957, 118; -1.782.521; pak
        - Opleiding EHIO; behandeling en schema's, 1952-1956, 116; -1.782.521
        - Totstandkoming en wijziging van het Boekje Eerste Hulp in Oorlogstijd. 1953-1978, div. nrs
          - 1953-1959, 110; -1.782.521; pak
          - 1960-1978, 732; -1.782.521
          - 1965-1968, 396; -1.782.521
        - Opleiding EHBO en EHIO, 1954-1959, 123; -1.782.521; pak
        - EHBO-diploma voor de organisatie BB, 1955-1957, 111; -1.782.521
        - Opleiding EHBO; uitrusting, 1956-1959, 112; -1.782.521
        - Opleiding EHBO-ers voor EHIO, 1957-1958, 113; -1.782.521
        - Opleiding voor EHBO; wedstrijden, 1958-1959, 120; -1.782.521
        - Opleiding EHBO en EHIO, 1960-1968, 390; -1.782.521/08.86; pak
        - EHBO; verschillende aangelegenheden, 1969-1975, 734; -1.782.521
      - Organisatie; algemeen, 1952-1956, 100; -1.782.52/07
      - Regeling aanschaffing medische artikelen. 1952-1977, div. nrs
        - Inrichting met medische artikelen, 1952-1953, 125; -1.782.522
        - Medicijnen. Onderhoud, vervanging, opslag en onderzoek van aangehouden voorraden sera en vaccins, 1954-1958, 127; -1.782.522.2
        - Bloedtransfusiematerieel; macrodex; algemeen, 1955-1959, 129; -1.782.523.6
        - Bloedtransfusiematerieel; plasma; omwisseling, 1955-1960, 128; -1.782.523.6
        - Medicijnen; verschillende aangelegenheden, 1962-1976, 750; -1.782.522.2
        - 1965-1973, 754; -1.782.522.1; pak
        - 1974-1977, 753; -1.782.522.1
      - Verdovende middelen; opslag en beheer. 1952-1982, div. nrs
        - Opheffing opiumwet, 1952-1954, 126; -1.782.522.2
        - Beschikkingen, 1958-1968, 394; -1.782.522.2
        - Correspondentie met het ministerie van Sociale Zaken en Volksgezondheid, 1960-1975, 745; -1.782.522.2
        - Opslag bij apothekers, 1976-1982, 915; -1.782.522.2
      - Instelling van een sectie Geneeskundige Dienst bij de hoofdafdeling Organisatie Bescherming Bevolking, 1954-1958, 93; -1.782.52/07
      - Inschakeling van artsen en verplegers bij de BB. 1954-1979, div. nrs
        - 1954-1960, 107; -1.782.52/08
        - 1961-1963, 392; -1.782.52/08
        - Medische en geneeskundige groepen; verplegers en verpleegsters, 1970-1979, 746; -1.782.52
      - Geneeskundige verantwoordelijkheid bij de provinciale staf van de BB, 1960-1963, 398; -1.782.52/07
      - Leidraad geneeskundige dienst, 1960-1966, 399; -1.782.52/08.3
      - Mutaties c.q. vervanging materieel Geneeskundige Dienst, 1975-1976, 751; -1.782.522.1
      - Boekje Eerste Hulp bij Rampen; herziening, 1976-1984, 437; -1.782.521
      - Medische Dienst Bescherming Bevolking; Geneeskundige Verdedigingsraad; samenstelling, vergaderstukken etc., 1980-1985, 434; -1.782.52
      - Medische dienst. Aanpassing Geneeskundige Dienst Bescherming Bevolking, 1982-1984, 433; -1.782.52; pak
    - Plaatsing van uitkijkposten op historische torens., 1953-1956; 58; -1.782.171.4
    - Benzine-, Olie- en Smeermiddelen-commissie; brandstoffenvoorziening motorvoertuigen BB., 1953-1961; 553; -1.782.683.7
    - Voorlichting van de bevolking inzake gedragsregels voor georganiseerde zelfbescherming., 1953-1961; 620-621
      - 1953-1959, 620; -1.782.915; pak
      - 1959-1961, 621; -1.782.915
    - Alarmering ambtenaren bij bijzondere gebeurtenissen., 1953-1965; 648; -4.07.353.26
    - Voorschriften en richtlijnen., 1953-1979; div. nrs
      - Het gebruik van afkortingen, kaartsymbolen en -tekens, 1953-1959, 10; -1.782.1
      - Instructie rijksbrandweermaterieel ten behoeve van de brandweer BB, 1953-1966, 115; -1.782.544
      - Richtlijnen voor het vorderen van motorrijtuigen ten behoeve van de BB, 1960-1968, 559; -1.782.683.7; pak
      - Leidraad waarschuwing en alarmering, 1963-1965, 351; -1.782.172/08.3
      - Leidraad Stafdienst, 1966-1969, 254; -1.782.1
      - Voorschriften kaartlezen en kaarttekens, 1966-1973, 646; -1.782.1
      - Herziening handleiding deel I van de reddingsdienst, 1971-1974, 786; -1.782.55/08.3
      - Wijziging handboek ABC-dienst, 1973-1979, 711; -1.782.46/08.3
    - BB-kaderblad "De Wegwijzer"., 1954-1961; 170-172
      - Totstandkoming en voortzetting, 1954-1961, 170; -1.782.915; pak
      - Hoofdstuk I - X, 1956-1958, 171; -1.782.915
      - Hoofdstuk XI - XX, 1957-1959, 172; -1.782.915
    - Post- en archiefbehandeling bij de organisatie BB., 1954-1965; 201, 645
      - 1954-1959, 201; -4.07.353.221; pak
      - 1961-1965, 645; -4.07.353.221
    - Medische commissie., 1954-1968; div. nrs
      - Instelling en samenstelling, 1954-1964, 101; -1.782.52/07.58
      - Vergaderstukken 01e - 05e vergadering, 1955, 208; -1.782.52/07.58; pak
      - Rapporten, 1955-1957, 106; -1.782.52/07.58
      - Vergaderstukken 06e - 35e vergadering, 1955-1959, 105; -1.782.52/07.58; pak
      - Vergaderstukken 36e - 50e vergadering, 1960-1968, 391; -1.782.52/07.58; pak
    - BB-verbindingen., 1954-1983; div. nrs
      - Alarmering in B-gebieden, 1954-1957, 61; -1.782.172.1
      - Gebruik radionetten I, II en III, 1956-1974, 321; -1.782.154; pak
      - Verbindingsvoorschriften, 1959-1970, 666; -1.782.15; pak
      - Totstandkoming van richtlijnen voor radio-ontvangers in oorlogstijd, 1960-1963, 322; -1.782.154
      - Procedure berichtgeving, 1960-1964, 310; -1.782.15; pak
      - Gebruik voor inlichtingen en waarschuwing van de radio- en draadomroep, 1960-1965, 323; -1.782.154
      - Telefoonnet voor stationaire meetposten, 1960-1968, 314; -1.782.153
      - Telexverbindingen voor de BB in tijden van paraatheid, 1960-1968, 325; -1.782.154.4
      - Telefoonaansluitingen voor de BB in oorlogstijd, 1960-1969, 312; -1.782.153; pak
      - Totstandkoming van verbindingsschema's, 1960-1969, 306; -1.782.15; pak
      - Gebruik en aanpassing berichtenformulieren voor de Verbindingsdienst, 1960-1979, 667; -1.782.15; pak
      - Vernieuwing radionetten, 1962-1968, 672; -1.782.154
      - Beoordeling, handhaven en opheffen van BB-verbindingen met gemeentelijke bedrijven, 1962-1972, 669; -1.782.153
      - Verbindingswagens; roepnamen mobilofoonwagens, 1964-1966, 327; -1.782.158
      - Telefoonverbinding ziekenhuizen/commandoposten, 1964-1968, 313; -1.782.153
      - Opstellen en verspreiden van een berichtencode en een standaardberichtgeving, 1965-1972, 309; -1.782.15; pak
      - Telexisten en radiotelegrafisten; opleiding en oefeningen, 1966-1968, 326; -1.782.154.4; pak
      - Werkgroep Vorming Overheidsverreschrijfnet, 1966-1969, 324; -1.782.154.4
      - Verbindingen ten behoeve van commandoposten, 1967-1977, 688; -1.782.162.4
      - Verreschrijfnet; diverse aangelegenheden, 1968-1975, 676; -1.782.154.4
      - Wijziging voorschriften Verbindingsdienst, 1970-1983, 499; -1.782.15; pak
      - Medegebruik BB-verbindingen ten behoeve van de stormvloedwaarschuwing, 1976, 303; -1.782.15
      - Telecommunicatie in crisistijd, 1976, 670; -1.782.153
    - Verslag van de Bepakkingscommissie 1955 met richtlijnen en tekeningen voor de bepakking van voertuigen van de reddingsploegen, de pionierploegen, de identificatiegroepen en de bergingsgroepen., 1955-1956; 196; -1.782.683.7
    - Bedrijfsbeschermingsplan van het gebouw 'Lassen' aan het Spui te 's-Gravenhage, waarin gevestigd de directie voor Openbare Orde en Veiligheid., 1956-1967; 377; -1.782.473.51
    - Wenken voor individuele zelfbescherming., 1957-1982; div. nrs
      - Voorlichting van de bevolking in verband met kernwapenexplosies, 1957-1959, 188; -1.782.915; pak
      - Vergaderstukken van de Commissie individuele zelfbescherming, 1958-1962, 610; -1.782.8
      - Voorlichting van de landbouwbevolking in verband met bescherming vee en gewas, 1959-1963, 622; -1.782.915
      - Totstandkoming, 1961-1962, 532; -1.782.915
      - Totstandkoming toelichtende brochure, 1961-1962, 535; -1.782.915
      - Wenken en brochure voor de individuele zelfbescherming, 1961-1963, 624; -1.782.915; pak
      - Brochure 'Fallout en afscherming', 1962-1965, 355; -1.782.463.6/08.3
      - Publicatie 'Wenken zelfbescherming', 1968-1974, 943; -1.782.915
      - Uitgave van de brochure "Bescherming tegen chemische en biologische strijdmiddelen" door de stichting Paladijn, 1971-1973, 417
      - Richtlijnen voor het gebruik van openbare schuilgelegenheden, 1979-1982, 906; -1.782.423
    - BB-goederen., 1957-1984; div. nrs
      - Commissie reserve-voorraden, vergaderstukken, 1957-1961, 550; -1.782.681.11/07.58
      - Logistieke dienst, 1959-1967, 539; -1.782.681.1; pak
      - Inventarisatie en evaluatie vermogensrechtelijke consequenties van een overgang van BB-kringen naar provincies, 1976-1980, 1001; -1.782.681.5/07.351.1
      - Financiële Commissie, vergaderstukken, 1976-1984, 496; -1.782.681.11/07.58
    - Maandelijkse BB-mededelingen., 1957-1985; div. nrs
      - Nrs. 001 - 007, 1957, 179; -1.782.915
      - Nrs. 008 - 011, 1957-1958, 178; -1.782.915
      - Nrs. 012 - 020, 1958, 181; -1.782.915
      - Nrs. 032 - 039, 1960, 505; -1.782.915
      - Nrs. 040 - 055, 1960-1961, 506; -1.782.915
      - Nrs. 056 - 066, 1962, 507; -1.782.915
      - Nrs. 067 - 078, 1963, 508; -1.782.915
      - Nrs. 079 - 089, 1964, 509; -1.782.915
      - Nrs. 090 - 101, 1965, 510; -1.782.915
      - Nrs. 102 - 113, 1966, 511; -1.782.915; pak
      - Nrs. 114 - 120, 1967, 512; -1.782.915
      - Nrs. 121 - 130, 1967-1968, 513; -1.782.915
      - Nrs. 131 - 140, 1968-1969, 515; -1.782.915
      - Nrs. 141 - 160, 1968-1969, 926; -1.782.915
      - Nrs. 161 - 180, 1970-1972, 927; -1.782.915; pak
      - Nrs. 181 - 200, 1972-1974, 928; -1.782.915; pak
      - Nrs. 201 - 220, 1974-1976, 929; -1.782.915; pak
      - Nrs. 221 - 240, 1976-1977, 930; -1.782.915; pak
      - Nrs. 241 - 260, 1977-1979, 931; -1.782.915; pak
      - Nrs. 261 - 270, 1979-1980, 992; -1.782.915; pak
      - Nrs. 271 - 280, 1980-1981, 993; -1.782.915; pak
      - Nrs. 281 - 289, 1981, 994; -1.782.915; pak
      - Nrs. 291 - 295, 1982, 430; -1.782.915; pak
      - Nrs. 296 - 305, 1982-1983, 431; -1.782.915
      - Nrs. 306 - 318, 1983-1985, 432; -1.782.915
    - Voorlichting van de vrouwelijke bevolking door de Federatie Vrouwelijke Vrijwillige Hulpverlening., 1958-1975; div. nrs
      - 1958-1960, 603; -1.782.915; pak
      - 1961-1964, 604; -1.782.915; pak
      - 1965-1966, 605; -1.782.915
      - 1970-1975, 945; -1.782.915
    - Commandoposten; regelgeving en instructies inzake gebouw en inrichting., 1958-1978; div. nrs
      - Vestiging van gewestelijke commandoposten, 1951-1954, 62; -1.782.162.3
      - Inrichting in verband met nucleaire oorlogvoering; richtlijnen, 1958-1961, 320; -1.782.163
      - Inrichting; noodstroomaggregaten, 1959-1962, 316; -1.782.163; pak
      - Inrichting; diverse aangelegenheden, 1960-1966, 319; -1.782.163; pak
      - Totstandkoming en hantering richtlijnen inzake samenwerking en werkwijze in kringcommandoposten, 1961-1963, 328; -1.782.162
      - Inrichting; intercommunicale installatie, 1963-1964, 318; -1.782.163
      - Inrichting van noodbestuursposten in de gemeenten en maatregelen ter bescherming daarvan tegen radio-actieve neerslag, 1963-1964, 311; -1.782.162.7
      - Inrichting; meubilair, 1963-1965, 317; -1.782.163
      - Commandoposten; wijkverbindingsposten in grote steden, 1965-1967, 307; -1.782.162.6
      - Commandoposten, luchtzuivering, 1967-1969, 682; -1.782.162
      - Diverse aangelegenheden, 1967-1973, 681; -1.782.162
      - Bewaking provinciale en kringcommandoposten in oorlogsomstandigheden, 1969-1978, 683; -1.782.162
      - Vredescommandopost Binnenlandse Zaken; instructies, 1970-1976, 679; -1.782.162; pak
    - Reorganisatie van de Bescherming Bevolking., 1958-1984; div. nrs
      - Commissie reorganisatie A-gebieden. 1958-1960, 14, 296
        - Vergaderstukken en rapport, 1958-1959, 14; -1.782.1
        - Correspondentie naar aanleiding van rapport commissie, 1959-1960, 296; -1.782.1; pak
      - Commissie reorganisatie B-gebieden. 1959-1960, 4, 248
        - Vergaderstukken en rapport, 1959, 4; -1.782.1
        - Correspondentie naar aanleiding van rapport commissie, 1959-1960, 248; -1.782.1
      - Herziening bomopruimings- en bomverkenningsdienst, 1965-1969, 336; -1.782.454.1
      - Beleid ten aanzien van de reorganisatie van de bescherming van de bevolking. 1966-1984, div. nrs
        - Besprekingen met de Vaste Commissie voor de Civiele Verdediging uit de Tweede Kamer en vergaderingen met de Commissarissen der Koningin, 1966-1970, 652; -1.782.1; pak
        - Algemeen, 1979-1982, 883; -1.782.1; pak
        - Reacties Commissarissen der Koningin, voorzitters kringraden, etc., 1979-1983, 876; -1.782.1; pak
        - Vergaderingen met de voorzitters van de kringraden BB op 25 februari en 12 mei 1980, 1980, 874; -1.782.1
        - Correspondentie met de voorzitter van de Tweede Kamer, 1980-1982, 877; -1.782.1; pak
        - Overleg met het Ministerie van Defensie inzake het overnemen van taken, 1980-1984, 472; -1.782.1
        - Overleg met de minister van Volksgezondheid en Milieuhygiëne inzake het overnemen van taken, 1981, 875; -1.782.1
        - Herplaatsing noodwachtpersoneel Defensie inzake het overnemen van taken, 1983, 473; -1.782.1
      - Reorganisatie in verband met omzetting in vredesorganisatie, 1967-1968, 250; -1.782.1
      - Regionalisatie hulpverlening en brandweer. 1969-1978, 634-639
        - Nationale Stuurgroep Coördinatie Hulpverlening, 1969-1974, 634; -1.782.1; pak
        - Aanbieding eerste interimrapport, 1970-1971, 639; -1.782.1
        - Regionalisatie brandweer, 1970-1973, 635; -1.782.1
        - Algemeen, 1970-1975, 638; -1.782.1; pak
        - Correspondentie met het hoofdbestuur van het Nederlandse Rode Kruis, 1971-1978, 637; -1.782.1
        - Commentaren en kamervragen, 1973-1977, 636; -1.782.1; pak
      - Reorganisatie van de georganiseerde zelfbescherming binnen de wijk- en blokorganisatie. 1969-1984, 807, 1024
        - 1969-1975, 807; -1.782.632.2
        - 1977-1984, 1024; -1.782.632.2
      - Studies in het kader van de reorganisatie BB; projectgroepen. 1975-1982, div. nrs
        - Instelling en samenstelling van projectgroepen, 1975, 615; -1.782.1; pak
        - Vergaderingen en verslagen van de diverse projectgroepen, 1976-1978, 618; -1.782.1; pak
        - Hervatting werkzaamheden projectgroepen, 1976-1980, 905; -1.782.1
        - Organisatie projectgroepen, 1976-1980, 907; -1.782.1
        - Tweede en derde interimverslag van de projectgroep "Organisatie"; aanbieding en commentaren, 1977-1979, 627; -1.782.1; pak
        - Eerste en tweede interimverslagen projectgroep "Personeel", 1978-1979, 629; -1.782.1; pak
        - Vergaderingen en verslagen van de diverse projectgroepen, 1978-1979, 623; -1.782.1; pak
        - Werkzaamheden; overzicht stand van zaken, 1978-1979, 613; -1.782.1; pak
        - Derde interimverslag projectgroep "Personeel", 1979-1980, 901; -1.782.1
        - Vergaderingen en verslagen van de diverse projectgroepen, 1979-1980, 902; -1.782.1; pak
        - Projectgroep II: Organisatie Binnenlandse Zaken, 1979-1981, 885; -1.782.1
        - Projectgroep I: Organisatie Land; vergaderingen en verslagen, 1980-1981, 884; -1.782.1; pak
        - Projectleiding; vergaderingen, 1980-1981, 487; -1.782.1
        - Projectteam; vergaderingen en verslagen, 1980-1981, 889; -1.782.1
        - Deelname aan de projectorganisatie, 1980-1982, 483; -1.782.1; pak
        - Projectgroep III: Sociale en rechtspositionele aspecten; vergaderingen en verslagen, 1980-1982, 886; -1.782.1
        - Projectgroep IV: Financiën en Materieel; vergaderingen en verslagen, 1981, 887; -1.782.1
        - Projectgroep V: Financiën en Materieel, 1981, 888; -1.782.1
      - Beleid ten aanzien van de reorganisatie BB; vermindering getalssterkte noodwacht, 1975-1984, 488; -1.782.1
      - Toekomstige organisatie van ongevallen en rampenbestrijding; opzet, 1976-1979, 611; -1.782.1; pak
      - Rampenbestrijding in voorbereiding (mr. Moolenaar/mr. Somers), 1976-1982, 485; -1.782.1
      - Voorlichtingsbijeenkomst ambtelijk personeel op 12 oktober 1979, 1979, 589; -1.782/07.77
      - Lijst van vragen ingediend door de vaste commissie voor de civiele verdediging met betrekking tot de reorganisatie van de BB, 1980, 899; -1.782.1; pak
      - Medisch-organisatorische aspecten met betrekking tot de reorganisatie van de bescherming bevolking; vergaderingen, 1980, 910; -1.782.52
      - Projectorganisatie voor de reorganisatie BB; overzicht stand van zaken, 1980-1981, 879; -1.782.1
      - Overlegorgaan ten behoeve van de reorganisatie van de bescherming van de bevolking; vergaderingen etc., 1981-1982, 898; -1.782.1; pak
      - Beleid en maatregelen in 1984 ten aanzien van Bescherming Bevolking, 1983-1984, 894; -1.782.1
      - Overleg ministerie van Binnenlandse Zaken, ministerie van Welzijn, Volksgezondheid en Cultuur en het Rode Kruis inzake de reorganisatie van de BB, 1984, 890; -1.782.1
    - Medededelingenblad voor het leidinggevend personeel van de ABC-dienst (Atomaire, Biologische en Chemische wapens)., 1959-1965; 341; -1.782.46/08.843; pak
    - Stichting tot uitgifte van het periodiek voor de organisatie Bescherming Bevolking, "De Paladijn"., 1959-1984; div. nrs
      - Geschiedenis van de stichting, 1959-1983, 413
      - Stichtingsakte tot uitgifte van het periodiek voor de Organisatie Bescherming Bevolking genaamd: 'De Paladijn', 1961, 415
      - Oprichting, vergaderingen, etc., 1961-1965, 542; -1.782.915; pak
      - Verslagen van vergaderingen van de Raad van Bestuur en de Redactie Advies Commissie, 1961-1984, 414; pak
      - Landelijke BB-uitgaven "de Paladijn", 1964-1975, 941; -1.782.915
      - Onderzoek lezerskring aangaande de inhoud en het uiterlijk van "de Paladijn", 1965-1972, 939; -1.782.915
      - Het verrichten van een onderzoek naar het oordeel van de noodwachters omtrent het uiterlijk en de inhoud van de Paladijn door Makrotest, 1970-1972, 416
      - Samenstelling, etc., 1972-1983, 429; -1.782.915
      - Pensioenregeling personeel, 1973-1978, 938; -1.782.915
    - Staforganisatie., 1963-1977; div. nrs
      - Plaatselijke staven, 1963-1967, 283; -1.782.1
      - Nationale staf, 1964-1975, 632; -1.782.1
      - Algemene sectorcommandanten en sectorstaven, 1965-1974, 651; -1.782.1; pak
      - Mobiele staven, 1967-1973, 257; -1.782.1
      - Organisatie voor de staven, 1968-1977, 630; -1.782.1; pak
    - Oefenkampen van de Reddingsdienst BB., 1963-1984; div. nrs
      - Oefenkamp De Terp, 1963-1971, 782; -1.782.55
      - Oefenkamp 't Zinske, 1963-1973, 781; -1.782.55; pak
      - Algemene aangelegenheden, 1963-1976, 785; -1.782.55; pak
      - Gebruik oefenkampen BB, 1978-1982, 916; -1.782.55
      - Overdracht en opheffing van rijksoefenkampen naar aanleiding van reorganisatie rampenbestrijding, 1984, 498; -1.782.55
    - Meerjarenplannen civiele verdediging over de jaren 1966 - 1971., 1964-1968; 641; -4.07.352.11
    - Het verwerken van reacties van Commissarissen der Koningin in de BB-voorlichtingsbrochure; Het informeren van gemeenteraden door burgemeesters over de zaken van de BB., 1967-1969; 616; -1.782.915
    - Beroepschrift van de B-kring Gelderland tegen een besluit van Gedeputeerde Staten van Gelderland inzake de aanschaf van motorspuiten., 1969-1971; 776; -1.782.548
- Brandweerzorg, rampenbestrijding en crisisbeheersing, zorgdrager minister van Binnenlandse Zaken en Koninkrijksrelaties 1945-, 049
  - Het voorbereiden van beleid inzake de civiele verdediging. 1950-1971, 44
    Actor: Minister van Algemene Zaken
    Grondslag: Besluit wijziging regeling coördinatie van de civiele verdediging 1971 en de taakverdeling van departementen, art. 1.2.
    Product: Algemene maatregelen van bestuur, nota's, plannen.
    Besluit Instelling Staf Civiele Verdediging 1971.
    - Maatregelen in tijden van spanning; memorandum., 1958-1960; 260; -1.782.1
    - Voorbereiding van het beleid, o.a. door het verrichten van onderzoek, het houden van enquêtes en uitwisseling van gegevens., 1960-1968; 215; -1.780; pak
    - Totstandkoming van voorlopige gegevens voor een Vademecum., 1963-1967; 218; -1.780
    - Herziening Vademecum., 1969-1977; 568; -1.780
    - Civiele verdedigingsvoorbereiding., 1967-1972; 569; -1.780; pak
    - Resultaten van verschillende onderzoeksprojecten, in het kader van de civiele verdediging, opgemaakt door de Werkgroep Research., 1973-1980; 573; -1.780/07.58; pak
    - Nota hulpverlening bij ongevallen en rampen., 1974-1976; 653-655
      - Verschillende aangelegenheden, 1974-1976, 653; -1.782.1; pak
      - Behandeling in de Vaste Commissie voor Civiele Verdediging, 1975, 655; pak
    - Inventarisatie van ongevallen en rampen die de samenleving bedreigen, voorschriften van preventieve aard en het opstellen van rampenbestrijdingsplannen; uitvoering motie Rienks., 1975-1976; 656; -1.782.1
    - Ambtelijke Werkcommissie Uitvoeringsmogelijkheden Civiele Verdediging, plan 1980 - 1983., 1979-1980; 1005; -4.07.352.11
  - Het geven van leiding en coördineren van te nemen maatregelen ingeval van daadwerkelijke civiele verdediging. 1950-1971, 45
    Bron: Rijksbegroting 1984.
    - De opzet, bouw en inrichting van een Provinciaal Centrum Civiele Verdediging., 1958-1969; 308; -1.782.162.7; pak
    - Commissie Handleiding Gemeentelijke Civiele Verdediging, voorbereiding voorlopige handleiding voor Commissarissen der Koningin en burgemeesters., 1963-1967; 214; -1.780; pak
    - Vademecum civiele verdediging., 1963-1977; 218, 568
      - Totstandkoming van voorlopige gegevens voor een Vademecum, 1963-1967, 218; -1.780
      - Herziening Vademecum, 1969-1977, 568; -1.780
    - Voorbereiding en totstandkoming van verschillende handleidingen Civiele Verdediging., 1965-1977; 726; -1.782.473/07.58
    - Bevordering van de coördinatie tussen Civiele Verdediging en BB., 1975-1976; 567; -1.780
  - Het voorbereiden van regels betreffende de veiligheid, deugdelijkheid, normalisatie en standaardisatie van brandweer- en reddingsmaterieel, dat met het oog op gebruik in Nederland wordt vervaardigd, ingevoerd of in de handel gebracht. 1952-, 119
    Grondslag: Brandweerwet 1952, art. 3.1.
    Brandweerwet 1985, art. 17.1.
    Product: Besluit draagbare blustoestellen 1958.
    Besluit draagbare blustoestellen 1986.
    Datum: 09-11-1999
    - Het onderzoeken en beproeven van BB-materieel., 1950-1984; div. nrs
      - Lijkkisten en plastic voor het inwikkelen van lijken, 1950-1958, 135; -1.782.566
      - Bepakking op de man, 1955-1959, 90; -1.782.558
      - Uitrusting reddingsdienst, 1955-1959, 132; -1.782.558
      - Puinhappers bij de reddingsdienst, 1956, 133; -1.782.558
      - Radiologische instrumenten, 1960-1962, 356; -1.782.463.61
      - Bad- en ontsmettingsinrichtingen, 1960-1967, 357; -1.782.463.65; pak
      - Zandzakken, 1960-1973, 980; -1.782.8; pak
      - Gasmaskers, 1960-1979, 364; -1.782.465.38; pak
      - Uniformen voor hoger BB-personeel, 1961-1968, 545; -1.782.681.11
      - Gasmaskers en beschermende kleding, 1964-1968, 547; -1.782.681.11
      - Luchtverversingsapparatuur in commandoposten, 1967-1970, 680; -1.782.162; pak
      - Schuilplaatsgasfilterbussen type R3, 1972-1973, 897; -1.782.423.8
      - Gasdetectiematerieel, 1973-1977, 1036; -1.782.465.38
      - Veiligheidshelmen- en petten, 1975-1977, 935; -1.782.681.11
      - Gasverkenningsuitrustingen, 1978-1980, 521; -1.782.465.38